---
title: "Upsetplot"
output: html_document
date: "2024-05-12"
author: "DENIS Anaïs, HOTTLET Valentin, PEREZ Lucie"
---

package necessaire.
```{r}
library(UpSetR)
```


Réalisation d'upset plot montrant la repartition des antibiotiques testés par base de données.
Recuperation des données, transformations des valeur du fichier de sortie en entier. 
```{r}
data <- read.csv("C:/Users/Valentin/PycharmProjects/Projet-antibio/antibiotiques_db.csv")
data$Argannot <- as.integer(data$Argannot)
data$card <- as.integer(data$card)
data$ncbi <- as.integer(data$ncbi)
data$resfinder <- as.integer(data$resfinder)

upset(data)
```


Réalisation d'upset plot montrant la repartition des classes d'antibiotiques testés par base de données.
Recuperation des données, transformations des valeur du fichier de sortie en entier. 
```{r}
data <- read.csv("C:/Users/Valentin/PycharmProjects/Projet-antibio/class_db.csv")
data$Argannot <- as.integer(data$Argannot)
data$card <- as.integer(data$card)
data$ncbi <- as.integer(data$ncbi)
data$resfinder <- as.integer(data$resfinder)

upset(data)
```